臺灣高等法院臺中分院刑事判決　　　　100年度上易字第245號
上　訴　人
即　被　告　鄒智然
上列上訴人因贓物等案件，不服臺灣臺中地方法院99年度易字第
3501號中華民國99年12月10日第一審判決（起訴案號：臺灣臺中
地方法院檢察署99年度偵字第6393、21013、22167號），提起上
訴，本院判決如下：
    主  文
上訴駁回。
    理  由
一、依刑事訴訟法第350條、第361條、第362條、第367條規定，
    不服地方法院之第一審判決而上訴者，須提出上訴書狀，並
    應敘述具體理由，為上訴必備之程式；其所提出之書狀未敘
    述上訴理由，或僅曾以言詞陳述上訴理由者，均應於上訴期
    間屆滿後二十日內補提理由書於第一審法院。第一審法院經
    形式審查，認逾期未補提上訴理由者，應定期間先命補正；
    逾期未補正者，為上訴不合法律上之程式，應以裁定駁回。
    倘已提出上訴理由，但所提非屬具體理由者，則由第二審法
    院以上訴不合法律上之程式，判決駁回。而所謂具體理由，
    必係依據卷內既有訴訟資料或提出新事證，指摘或表明第一
    審判決有何採證認事、用法或量刑等足以影響判決本旨之不
    當或違法，而構成應予撤銷之具體事由，始克當之（例如：
    依憑證據法則具體指出所採證據何以不具證據能力，或依憑
    卷證資料，明確指出所為證據證明力之判斷如何違背經驗、
    論理法則）；倘僅泛言原判決認定事實錯誤、違背法令、量
    刑失之過重或輕縱，而未依上揭意旨指出具體事由，或形式
    上雖已指出具體事由，然該事由縱使屬實，亦不足以認為原
    判決有何不當或違法者（例如：對不具有調查必要性之證據
    ，法院未依聲請調查亦未說明理由，或援用證據不當，但除
    去該證據仍應為同一事實之認定），皆難謂係具體理由，俾
    與第二審上訴制度旨在請求第二審法院撤銷、變更第一審不
    當或違法之判決，以實現個案救濟之立法目的相契合，並節
    制濫行上訴（最高法院97年度臺上字第892號判決意旨可資
    參照）。又理由是否具體，則屬第二審法院審查之範圍，不
    在命補正之列，亦即上訴書狀已記載理由，並有具體之敘述
    時，其上訴既屬合法，第二審法院固應就其理由之是否可取
    ，為實體之審理及判斷；如認其上訴書狀雖記載理由，但並
    未具體敘述時，則無須再命補正，可逕認其上訴不合法，以
    判決駁回之（此有最高法院97年度臺上字第1281號判決意旨
    可參）。
二、本案上訴人即被告鄒智然（下稱被告）不服原審判決提起上
    訴，其上訴理由略以：被告為本案行為時，事先並不知悉該
    車係為贓車，是於尤朝正邀請共同拆解該車後交予鍾國庵販
    售時方才知情，被告確無收受贓物之犯意，亦與尤朝正間無
    任何犯意聯絡，請再行審核云云。
三、經查，被告所提之上訴理由，業經原審於判決書中述明，被
    告對本案犯罪事實均供承不諱，且與原審同案被告劉俊山、
    尤朝正、鐘國庵之供述互核相符，並經證人朱家樂、蔡柏俊
    、李秀梅於警詢、偵查中、證人王文中於偵查中證述明確，
    復有臺中縣警察局豐原分局指認犯罪嫌疑人紀錄表、臺中市
    警察局車輛協尋電腦輸入單、臺中縣警察局車輛尋獲電腦輸
    入單、贓物認領保管單、失車─唯讀案件基本資料各1份、
    汽車解體工廠現場照片12張、新竹縣政府警察局99年5月21
    日竹縣警鑑字第0990013007號函、內政部警正署刑事警察局
    99年5月19日刑紋字第0990066100號鑑定書各1份、現場照片
    18張在卷可稽，且有工具箱1個、扳手7支、剪刀1支扣案可
    資佐證，業已詳敘其調查、取捨證據之結果及憑以認定犯罪
    事實之心證理由，並就被告否認犯行之供詞及其所辯各語認
    非可採，予以論述指駁，從形式上觀察，原審判決尚無不當
    或違法之情形存在。本院再參酌被告於偵查中供承：當時是
    劉俊山與王文中來家中找尤朝正，其也在場，是劉俊山問尤
    朝正有無地方可放車牌號碼8529-LH自用小客車，其對於所
    犯寄藏贓物罪，認罪等語（見99年度偵字第6393號卷第26頁
    ）。而原審同案被告尤朝正於同日偵查中亦陳稱：該輛車牌
    號碼8529-LH自用小客車是當初劉俊山、王文中至其家找其
    ，當時其與鄒智然在家，劉俊山問其說有無地方可放這車，
    其說有，就與鄒智然開這輛車去新社鐵皮屋，其知道該部車
    是贓車，是劉俊山跟其說的，其對於所犯寄藏贓物罪，認罪
    等語（見同上卷第25至26頁）。綜合被告與原審同案被告尤
    朝正之陳述，可認原審同案被告劉俊山有向被告及原審同案
    被告尤朝正，表明其交付之車牌號碼8529-LH自用小客車為
    贓車，被告確有該車為贓物之認知，足可認定，核與其於原
    審審理時認罪之情節相符。上訴意旨經核係置原判決所為明
    白論斷於不顧，仍持已為原判決指駁說明之陳詞再事爭辯，
    難認符合首揭之上訴具體理由。
四、綜上所述，本院依形式上觀察認原審判決認事用法並無違法
    或不當之處，被告上訴理由並未依據卷內既有訴訟資料或提
    出新事證，指摘或表明第一審判決有何採證認事、用法或量
    刑等足以影響判決本旨之不當或違法，而構成應予撤銷之具
    體事由，自非屬得上訴第二審之具體理由。依上揭法律規定
    及判決意旨，被告提起之第二審上訴不合法律上程式，爰不
    經言詞辯論，判決駁回上訴。
據上論斷，應依刑事訴訟法第367條前段、第372條，判決如主文
。
中    華    民    國   100    年    3     月     1    日
            刑事第十二庭  審判長法  官  康  應  龍
                                法  官  黃  家  慧
                                法  官  楊  真  明
以上正本證明與原本無異。
不得上訴。
                                書記官  李  淑  芬
中    華    民    國   100    年    3     月     1    日